

Benjamin Baigorria

Full Stack Developer

Full Stack Developer con formacion en Diseño Web. Tengo experiencia trabajando con tegnologias como React.js - Node.js - PHP - Express.js . Bases de datos con mySQL y mongoDB. Instructor de cursos de programacion. Buena Comunicacion y autodidacta .

≥ benjaminisraelb@gmail.com

San Luis, Argentina

twitter.com/home

instagram.com/banjyscodes

2664950045

in linkedin.com/in/benjaminisraelbaigorria

github.com/B4NJY

EXPERIENCIA LABORAL

Instructor

Academia de Programacion Iters

01/2020 - 02/2022

(Buenos Aires) Argentina

Academia online de Programacion

Intructor/Tutor

- Dar guia y capacitacion a varias comisiones.
- Manejar grupos de estudiaantes para lograr la integracion al equipo de estudio.
- Ayudar a la resolucion de ejercicios y promover la colaboracion grupal.
- Proponer ideas para la mejora de los procesos.
- Enseñar carrera (Full Stack Developer) MERN Stack.

Front-End Developer

Freelancer

05/2015 - Presente

Desarrollo de Proyectos y Aplicaciones Webs

Logros/Funciones

- Creacion de Plantillas (Html Css Bootstrap).
- Desarrollo de Sitios Webs (One Page Landing Page E-Commerce).
- Creacion de Contenido.

COMPETENCIAS

Oratoria Autodidacta Trabajo en Equipo

Comunicacion Honestidad Enseñanza

Creatividad Resolutivo Automotivacion

PROYECTOS PERSONALES

Apart-Nereidas(Sitio Web) (06/2021 - 08/2021)

 Desarrollo de Sitio Web (One page) . Tegnologias : Html, Bootstrap, Css, Javascript, Jquery.

The Pixel Code (10/2021 - Presente)

- Academia de Programación

IDIOMAS

Ingles

Competencia Limitada de Trabajo

Español

Competencia Nativa o Bilingüe

FORMACIÓN

Responsive Web Design freeCodeCamp

03/2019 - 05/2019

Cursos/Provectos

- Html Basico - Css Basico

Principios de diseño web
 CSS Flexbox y Grid responsivo

Algoritmos de JavaScript y Estructura de Datos freeCodeCamp

09/2019 - 12/2020

Cursos

Estructura de datos básicas.
 POO (Programación orientada a objetos).

Programación Funcional.
 Programación de algoritmos intermedios.

INTERESES

Game Developer

Productor Musical